【裁判字號】    98,審易,1268
【裁判日期】    981130
【裁判案由】    毒品危害防制條例
【裁判全文】
臺灣桃園地方法院宣示判決筆錄        98年度審易字第1268號
                                    98年度審訴字第1895號
公  訴  人  臺灣桃園地方法院檢察署檢察官
被      告  甲○○（原名朱俊睿.
指定辯護人  本院公設辯護人林銘宏
上列被告因違反毒品危害防制條例案件（起訴案號：98年度毒偵
字第2868號、第2342號），於中華民國98年11月30日下午5 時許
，在本院第十四法庭宣示判決，出席職員如下：
          法  官  鍾雅蘭
          書記官  楊郁馨
法官起立朗讀判決主文、犯罪事實要旨、處罰條文，及告以上訴
限制、期間並提出上訴狀之法院，且諭知記載其內容：
一、主  文：
    甲○○施用第二級毒品，累犯，處有期徒刑柒月，扣案之第
    二級毒品甲基安非他命壹包（驗餘淨重陸點公克）沒收
    銷燬之；又施用第一級毒品，累犯，處有期徒刑拾壹月，扣
    案第一級毒品海洛因肆包（合計驗餘淨重貳點肆公克）均
    沒收銷燬之；又施用第二級毒品，累犯，處有期徒刑柒月，
    扣案第二級毒品甲基安非他命貳包（合計驗餘淨重壹點柒玖
    公克）均沒收銷燬之，安非他命吸食器壹組沒收之。應執行
    有期徒刑壹年玖月，扣案之第二級毒品甲基安非他命包（
    合計驗餘淨重捌點壹貳公克）、第一級毒品海洛因肆包（合
    計驗餘淨重貳點肆公克）均沒收銷燬之，安非他命吸食器
    壹組沒收之。
二、犯罪事實要旨：
    甲○○前於民國87年間因施用毒品案件，經本院以87年度毒
    聲字第16號裁定送觀察、勒戒後，認無繼續施用毒品傾向，
    於87年6 月23日執行完畢釋放出所，並經臺灣桃園地方法院
    檢察署檢察官以87年度偵字第10675 號為不起訴處分確定。
    復有下列犯行：(一)於前開觀察、勒戒執行完畢釋放後5 年內
    ，即88年間又因施用第二級毒品案件，經本院以88年度毒聲
    字第805 號裁定送觀察、勒戒後，認有繼續施用毒品傾向，
    經本院以88年度毒聲字第1429號裁定令入戒治處所施以強制
    戒治，又經本院以88年度毒聲字第3667號裁定停止強制戒治
    ，所餘戒治期間付保護管束而釋放出所，後經本院以88年度
    毒聲字第7097號裁定撤銷停止強制戒治，於90年3 月2 日強
    制戒治期滿釋放，該次施用第二級毒品犯行，並經本院以88
    年度易字第878 號判決判處有期徒刑5 月確定；另於87年間
    因違反麻醉藥品管理條例案件，經臺灣高等法院以88年度上
    訴字第18號判決判處有期徒刑5 年6 月，上訴後，經最高法
    院以88年度台上字第3271號判決駁回上訴而確定，上開二罪
    刑經本院以90年度聲字第2347號裁定應執行有期徒刑5 年9
    月確定，於93年9 月27日假釋併付保護管束而出監，惟因於
    假釋期間違反保護管束之情節重大而遭撤銷假釋，應執行殘
    刑1 年4 月又2 日；(二)於94年間因連續施用第二級毒品案件
    ，經本院以94年度壢簡字第1493號判決判處有期徒刑6 月確
    定；另於94年間，因持有第一級毒品案件，經本院以94年度
    壢簡字第1909號判決判處有期徒刑3 月確定，上開二罪刑經
    本院以95年度聲字第3310號裁定應執行有期徒刑8 月確定，
    嗣經本院以96年度聲減字第3584號裁定各減為有期徒刑3 月
    、1 月15日，並合併定其應執行刑為有期徒刑4 月15日確定
    ；(三)於94年間因連續施用第二級毒品案件，經本院以94年度
    易字第1619號判決判處有期徒刑10月確定；於94年間因持有
    第一級毒品案件，經本院以95年度壢簡字第415 號判決判處
    有期徒刑5 月確定，上開二罪刑嗣經本院以95年度聲字第33
    11號裁定合併定應執行有期徒刑1 年2 月確定，再經本院以
    96年度聲減字第3584號裁定各減為有期徒刑5 月、2 月15日
    ，並合併定其應執行刑為有期徒刑7 月15日確定，並與前揭
    (一)之殘刑1 年4 月2 日與(二)之經減刑後之有期徒刑4 月15日
    接續執行，於97年6 月6 日縮刑期滿執行完畢（於本案構成
    累犯）。詎其猶不知悔改，分別為下列犯行：
  (一)先基於施用第二級毒品甲基安非他命（起訴書均稱安非他命，
    本院應予更正）之犯意，於98年2 月15日為警採尿時起往前
    回溯96小時內之某時，在臺灣地區某不詳地點，以吸食器燒
    烤方式施用甲基安非他命1 次。嗣於98年2 月14日晚間11時
    35分許，在臺北市中山區○○○路○ 段51之3 號前為警查獲
    ，並扣得其所有施用剩餘之第二級毒品甲基安非他命1 包（
    驗餘淨重6.33公克）。
  (二)又基於施用第一級毒品海洛因及第二級毒品甲基安非他命之
    犯意，於98年5 月16日凌晨2 時30分為警採尿時起往前回溯
    26小時內之某時，在臺灣地區某不詳地點，以抽香煙方式施
    用海洛因1 次；另於98年5 月15日晚間8 時許，在其位於桃
    園縣中壢市○○○街46之7 號4 樓前居處內，以吸食器燒烤
    方式施用甲基安非他命1 次。嗣於98年5 月15日晚間11 時
    40分許，在上址為警查獲，並扣得其所有施用剩餘之第一級
    毒品海洛因4 包（合計驗餘淨重2.34公克）及第二級毒品甲
    基安非他命2 包（合計驗餘淨重1.79公克）。
三、處罰條文：
    毒品危害防制條例第10條第1 項、第2 項、第18條第1 項前
    段，刑法第11條、第47條第1 項、第38條第1 項第2 款、第
    51條第5 款。
四、協商判決除有刑事訴訟法第455 條之4 第1 項第1 款於本訊
    問程序終結前，被告撤銷協商合意或檢察官撤回協商聲請者
    ；第2 款被告協商之意思非出於自由意志者；第4 款被告所
    犯之罪非第455 條之2 第1 項所定得以協商判決者；第6 款
    被告有其他較重之裁判上一罪之犯罪事實者；第7 款法院認
    應諭知免刑或免訴、不受理者情形之一，及違反同條第2 項
    「法院應於協商合意範圍內為判決；法院為協商判決所科之
    刑，以宣告緩刑或2 年以下有期徒刑、拘役或罰金為限」之
    規定者外，不得上訴。
五、如有前述例外得上訴之情形，又不服本件判決，得自收受判
    決送達後10日內，向本院提出上訴書狀，上訴於第二審法院
    。
中    華    民    國    98    年    11    月    30    日
                        刑事庭  法  官  鍾雅蘭
以上正本證明與原本無異。
                                書記官  楊郁馨
中    華    民    國    98    年    11    月    30    日
附錄本案論罪科刑依據之法條：
毒品危害防制條例第10條
施用第一級毒品者，處6 月以上5 年以下有期徒刑。
施用第二級毒品者，處3 年以下有期徒刑。


司法院資訊處製作；財團法人民間司法改革基金會備份。
